【裁判字號】    90,上易,1665
【裁判日期】    900612
【裁判案由】    竊盜
【裁判全文】
臺灣高等法院刑事判決                            九十年度上易字第一六六五號
    上  訴  人  臺灣基隆地方法院檢察署檢察官
    被      告  甲○○
右上訴人因被告竊盜案件，不服臺灣基隆地方法院九十年度易字第一○○號，中華民
國九十年三月十五日第一審判決（起訴案號：臺灣基隆地方法院檢察署九十年度偵字
第二八八號及移送併辨九十年度偵字第一四○三號）提起上訴，本院判決如左：
    主  文
原判決撤銷。
甲○○連續竊盜，累犯，處有期徒刑捌月。
    事  實
一、甲○○有多次竊盜前科，最近一次於民國（下同）八十九年四月三十日經臺灣基
    隆地方法院判處有期徒刑三月確定，甫於八十九年九月十日執行完畢，猶不知悔
    改，復意圖為自己不法之所有，基於概括犯意於八十九年十二月二十二日上午七
    時二十分許（起訴書誤載為中午十二時），在基隆市長庚醫院之停車場內，利用
    乙○○所有之車號ＧＸＱ─五六二號機車鑰匙插置於機車引擎開關上機會，著手
    竊取該機車得逞，並將該車留供自己騎乘代步之用。迄九十年一月十一日下午四
    時五分許，在基隆市○○街七巷五號前為警查獲，因而查悉上情。嗣又於九十年
    三月十五日八時許，在基隆市○○街西定國小側門旁，利用被害人顏東敏疏忽將
    機車鑰匙遺留於ＧＨＥ─五六二號機車上機會，趁被害人不注意之際將其竊走，
    並作為交通工具使用，迄於九十年三月二十二日二十時五十分許，在基降市○○
    路四十二巷七號旁為警查獲。
二、案經基隆市警察局第四分局報請臺灣基隆地方法院檢察署檢察官偵查起訴及上訴
    移送併辨。
    理  由
一、右揭事實，迭據被告甲○○於警訊、偵查、原審及本院審理中坦承不諱，核與被
    害人乙○○及顏東敏所指訴之失竊情節相符，復有被害人乙○○及顏東敏於警局
    領回遭竊之ＧＸＱ─五六二號、ＧＨＥ─五六八號機車暨鑰匙時所出具之贓物認
    領保管收據各一紙、機車照片各二張在卷為證，被告之自白核與積極事證相符，
    本件事證明確，被告犯行堪以認定。
二、核被告甲○○所為，係犯刑法第三百二十條第一項之竊盜罪，前後二次犯行，時
    間連接，犯罪構成要件相同，顯係基於概括之犯意反覆為之，應論以連續犯一罪
    並加重其刑。其於九十年三月十五日竊盜之犯行雖未經起訴，但因與起訴部分有
    連續犯裁判上一罪之關係，為起訴效力所及，應併予審判。被告曾於八十九年間
    ，因竊盜案件，經臺灣基隆地方法院判處有期徒刑三月確定，於八十九年九月十
    日執行完畢，有臺灣基隆地方法院被告全國前案紀錄表在卷可稽，其於前案有期
    徒刑執行完畢後，五年以內再犯本件有期徒刑以上之罪，係累犯，應依刑法第四
    十七條之規定遞加重其刑。原審予以論罪科刑，固非無見，惟查被告於九十年三
    月十五日原審判決確定前又另犯他案，該連續犯之事實，原審未及予以併辦審究
    ，容有未洽。檢察官上訴意旨執此指摘原判決不當，為有理由，應予撤銷改判。
    爰審酌被告已有多次竊盜前科，經執行完畢後仍執迷不悟，未能改過向上，甫出
    獄不久即再度竊取機車先後計兩輛，且係於原審宣判當天早上即再度行竊，犯行
    惡劣，自不宜輕縱等一切情狀，量處如主文所示之刑，以資懲儆。
據上論斷，應依刑事訴訟法第三百六十九條第一項前段、第三百六十四條、第二百九
十九條第一項前段，刑法第五十六條、第三百二十條第一項、第四十七條，罰金罰鍰
提高標準條例第一條前段，判決如主文。
本案經檢察官王安明到庭執行職務。
中      華      民      國    九十      年      六      月     十二     日
                            臺灣高等法院刑事第十二庭
                                    審判長法  官  劉  景  星
                                          法  官  陳  博  志
                                          法  官  陳  志  洋
右正本證明與原本無異。
不得上訴。
                                          書記官  顧 倪淑 貞
中      華      民      國    九十      年      六      月      十八    日
附錄本判決論罪科刑法條全文
刑法第三百二十條第一項：
意圖為自己或第三人不法之所有，而竊取他人之動產者，為竊盜罪，處五年以下有期
徒刑、拘役或五百元以下罰金。


司法院資訊處製作；財團法人民間司法改革基金會備份。
